---
title: "Ejercicio Data Frame Iris"
output: pdf_document
---

```{r setup, include=FALSE}
knitr::opts_chunk$set(echo = TRUE)
```

#### Ainhoa Calvo Ejerique

1. ¿Cómo está estructurado el data frame? (utilizar las funciones str() y dim())

El data frame iris viene cargado por defecto en R.

```{r iris}
str(iris)
```

```{r}
dim(iris)
```

2. ¿De qué tipo es cada una de las variables del data frame?

La respuesta puede apreciarse en la pregunta anterior. Asimimo podría utilizarse la función class() con un bucle for.

```{r}
nc <-ncol(iris)
clase <-character(nc)
for (i in 1:nc) {
  clase[i] <-class(iris[[i]])
  }
clase
```

Las cuatro primeras variables del data frame son numéricas y la quinta es un factor. 

3. Utilizar la función summary() para obtener un resumen de los estadísticos de las variables.

```{r}
summary(iris)
```

4. Comprobar con las funciones mean(), range(), que se obtienen los mismos valores.

```{r}
apply(iris[,1:4], 2, mean)
```

```{r}
apply(iris[,1:4], 2, range)
```

5. Cambia los valores de las variables Sepal.Length y Sepal.Width de las 5 primeras observaciones por NA.

Los valores originales son:

```{r}
iris[1:5, c("Sepal.Length", "Sepal.Width")]
```

Tras realizar el cambio:

```{r}
iris[1:5, c("Sepal.Length", "Sepal.Width")] <-NA
iris[1:5, c("Sepal.Length", "Sepal.Width")]
```

6. ¿Qué pasa si usamos ahora las funciones mean(), range(), con las varaibles Sepal.Length y Sepal.Width? ¿Tiene el mismo problema la función summary()?

Las funciones mean(), range(), no eliminan por defecto los valores NA, por defecto el argumeto na.rm=FALSE. La función summary elimina los NA.

```{r}
iris[1:5, c("Sepal.Length", "Sepal.Width")] <-NA
mean(iris$Sepal.Length)
mean(iris$Sepal.Width)
range(iris$Sepal.Length)
range(iris$Sepal.Width)
summary(iris)
```

7. Ver la documentación de mean(), range(), etc. ¿Qué parámetro habría que cambiar para arreglar el problema anterior?

Tendríamos que cambiar el valor del argumento na.rm a TRUE.

```{r}
iris[1:5, c("Sepal.Length", "Sepal.Width")] <-NA
mean(iris$Sepal.Length, na.rm=TRUE)
mean(iris$Sepal.Width, na.rm=TRUE)
range(iris$Sepal.Length, na.rm=TRUE)
range(iris$Sepal.Width, na.rm=TRUE)
```

8. Visto lo anterior, ¿por qué es importante codificar los missing values como NA y no como 0, por ejemplo?

0 no es un missing value, es un valor numérico que se incorporaría al cálculo del descriptivo correspondiente. No estaríamos obteniendo el verdadero valor del descriptivo.

9. Eliminar los valores NA usando na.omit()

```{r}
iris[1:5, c("Sepal.Length", "Sepal.Width")] <-NA
na.omit(iris)
iris[1:5, c("Sepal.Length", "Sepal.Width")]
```

10. Calcular la media de la variable Petal.Length para cada una de las distintas especies (Species). 

Aplicaríamos la función tapply, utilizando como factor Species, para calcular la media de Sepal.Lenght para cada una de las distintas especies.

```{r}
petallenghtmean <-tapply(iris$Petal.Length, iris$Species, mean)
petallenghtmean
```

