---
title: "Ejercicio Data Frame mtcars"
output: _document
---

```{r setup, include=FALSE}
knitr::opts_chunk$set(echo = TRUE)
```

#### Ainhoa Calvo Ejerique

1. Previsualizar el contenido con la funcion head().

El data frame iris viene cargado por defecto en R.

```{r mtcars}
head(mtcars)
```

```{r}
str(mtcars)
```

2. Mirar el numero de filas y columnas con nrow() y ncol().

```{r}
nrow(mtcars)
ncol(mtcars)
```

3. Crear un nuevo data frame con los modelos de coche que consumen menos de 15 millas/galón.

Incluyo dos opciones.

La primera mediante la utilización de un filtro

```{r}
mtcars_fmpg <- mtcars[mtcars$mpg<15,]
mtcars_fmpg
```

La segunda mediante la función subset ()

```{r}
mtcars_smpg <- subset(mtcars, mpg<15)
mtcars_smpg
```

Compruebo si los resulatdos coinciden.

```{r}
identical(mtcars_smpg,mtcars_fmpg)
```

4. Ordenar el data frame anterior por disp.

```{r}
str(order)
```

La función str() nos muestra la estructura de la función order (). El argumento decreasing toma por defecto el valor FALSE, por lo que el orden es por defecto creciente.

```{r}
mtcars_smpg[order(mtcars_smpg$disp),]
```

5. Calcular la media de las marchas (gear) de los modelos del data frame anterior.

```{r}
mean(mtcars_smpg$gear)
```

6. Cambiar los nombres de las variables del data frame a var1, var2, ..., var11. Pista: Mirar la documentación de la función paste y usarla para generar el vector (“var1”, “var2”, ..., “varN”)
donde N es el número de variables del data frame.

```{r}
colnames(mtcars) <- paste("var", c(1:ncol(mtcars)))
```
