---
title: "Ejercicios Sesión 3"
output: html_document
---

```{r setup, include=FALSE}
knitr::opts_chunk$set(echo = TRUE)
```

#### Ainhoa Calvo Ejerique


```{r}
library(ggplot2)
library(dplyr)
```

1. Ejercicio dplyr

El data frame diamonds viene cargardo en la libraría ggplot2. Se exploraraá su estructura con la función str()

```{r}
str(diamonds)
```

i) Filtrar los diamantes con corte ideal
 
```{r}
diamonds_ideal <- diamonds %>% filter(cut == "Ideal")
head(diamonds_ideal)
```

ii) Selecionar las columnas carat, color, proce y clarity

```{r}
diamonds_select <- diamonds %>% select(carat,color,price,clarity)
head(diamonds_select)
```

iii) Crear una nueva columna precio/quilate.

```{r}
diamonds_ncol <- diamonds %>% mutate(p_s_q=(price/carat))
head(diamonds_ncol)
```

iv) Agrupar los diamantes por color

```{r}
diamonds_gcolor <- diamonds %>% group_by(color)
```

v) Calcular la media del precio/quilate para cada uno de los grupos anteriores

```{r}
diamonds_gcolor_mean <- diamonds %>%  mutate(p_s_q=(price/carat)) %>% group_by(color)%>%summarise(media = mean(p_s_q), n())
diamonds_gcolor_mean
```

vi) Ordenar por precio/quilate de forma descendente

```{r}
diamonds_gcolor_mean_des <- diamonds_gcolor_mean %>% arrange(desc(media))
diamonds_gcolor_mean_des
```

2. Ejericicio ggplot. Con el dataset diamonds intentar reproducir el gráfico de clase.

En primer lugar, se realiza un muestreo aleatorio de 100 filas.

```{r}
muestra <- sample(1:nrow(diamonds),size=100, replace=FALSE)
```

En segundo lugar, se asignan los elementos de la muestra al data frame diamonds.

```{r}
diamonds_muestra <- diamonds[muestra,]
head(diamonds_muestra)
```

En tercer lugar, se replica el gráfico visto en clase, que contiene un gráfico de dispersión y una regresión lineal ('lm'), con price como variable dependiente y color como variable dependiente.

```{r pressure, echo=FALSE}
grafico <-ggplot(diamonds_muestra, aes(x=carat, y=price, color=color))+geom_point()+xlim(0,2.5)+ylim(0,15000)+geom_smooth(method='lm', formula=y~x, aes(group=1))+ggtitle("Regression Line")
grafico
```
