---
title: "Ejercicio Sesión 2"
output: html_document
---

```{r setup, include=FALSE}
knitr::opts_chunk$set(echo = TRUE)
```

#### Ainhoa Calvo Ejerique

1. Generar 10000 números aleatorios con una distribución normal estándar (media 0 y varianza 1).

```{r}
vnorm<-rnorm(10000,0,1)
```

2. Realizar un histograma de los valores anteriores. ¿Cuál es el menor y mayor valor generado?.

```{r, echo=FALSE}
hist(vnorm)
```

```{r}
vnormmax<-max(vnorm)
vnormmax
vnormmin<-min(vnorm)
vnormmin
```

3. Generar los valores de la distribución normal teórıcos en el intervalo anterior utilizando la función dnorm().

```{r}
rangodatos<-seq(from=vnormmin,to=vnormmax,by=0.1)
tvnorm <- dnorm(rangodatos)
```

4. Al histograma anterior, superponer una curva con la función de densidad teórica calculada. ¿Se aproxima el histograma al valor teórico?

```{r, echo=FALSE}
hist(vnorm)
lines(rangodatos,tvnorm)
```

```{r}
head(vnorm,10)
head(tvnorm,10)
```

No se aproxima.

5. Ver el parámetro probability de la función hist y volver a generar el histograma cambiando su valor. 
¿Se aproxima ahora a la función de densidad teórica?.

El valor por defecto del argumento probability es el de frecuencia, no de densidad. Al establecer el valor del argumento=TRUE, se observa en el histograma la función de densidad. 

```{r, echo=FALSE}
hist(vnorm, probability=TRUE)
lines(rangodatos,tvnorm)
```

